【裁判字號】    89,交抗,290
【裁判日期】    890829
【裁判案由】    違反道路交通管理處罰條例
【裁判全文】
臺灣高等法院交通事件裁定                        八十九年度交抗字第二九○號
    抗告人即
    受處分人  甲○○原名張冬.
右抗告人因違反道路交通管理處罰條例案件，不服臺灣士林地方法院八十九年度交聲
字第三一號，中華民國八十九年八月二十九日所為裁定（原處分案號：北市交裁駕
字第二二—ＡＡＵ六七一一六號），提起抗告，本院裁定如左：
    主  文
抗告駁回。
    理  由
一、按車輛：指在道路上以原動機行駛之汽車（包括機器腳踏車），道路交通管理處
    罰條例第三條第八款前段定有明文。又汽車駕駛人，駕駛汽車，行近行人穿越道
    ，不減速慢行或行人穿越道有行人穿越時，不暫停讓行人先行通過者，處新台幣
    六百元以上一千八百元以下罰鍰，同條例第四十四條第二款亦定有明文。經查：
    本件抗告人即受處分人甲○○（原名張冬青），於民國八十八年十一月二十四日
    下午六時八分許，駕駛車牌號碼ＡＥＣ—四五八號重型機車，在臺北市○○路及
    逸仙路口處，未禮讓行人優先通行，經臺北市政府警察局信義分局三張犁派出所
    警員許建明依道路交通管理處罰條例第四十四條第二款之規定逕行摯單舉發等情
    ，業經臺北市政府警察局信義分局三張犁派出所警員許建明於原審時證稱：「．
    ．．當地人潮很多，他沒有禮讓行人優先通行，我有攔他下來開單，．．．」等
    語明確（見原審卷第十四頁），抗告人並當場於舉發違反道路交通管理事件通知
    單簽名收執，有臺北市政府警察局八十八年十一月二十四日北市警交大字第ＡＡ
    ＵＯ六七一一六號舉發違反道路交通管理事件通知單在卷足稽，足認抗告人未禮
    讓行人優先通行之違規行為，事證明確。原處分機關援引前揭規定，裁處罰鍰新
    台幣一千八百元，於法並無不當，原審法院因依道路交通案件處理辦法第十九條
    之規定，駁回抗告人之異議，尚無違誤。
二、抗告意旨略以：道路交通管理處罰條例第四十四條第二款關於違規之處罰，僅指
    汽車，與同條例第三條第八款前段規定車輛：指在道路上以原動機行駛之汽車（
    包括機器腳踏車）並不相符，原裁定遽以處罰，似嫌無據。且當時係在晚上，抗
    告人一時不及思慮，始在舉發違反道路交通管理事件通知單簽名，事後回想並無
    未禮讓行人優先通行云云，無非砌詞巧飾，不足採信，其遽以提起本件抗告，為
    無理由，應予駁回。
三、據上論結，應依道路交通案件處理辦法第二十六條、刑事訴訟法第四百十二條，
    裁定如主文。
中    華    民    國    八十九    年        十一      月      三十      日
                            台灣高等法院交通法庭
                                審判長法  官  黃  賽  月
                                      法  官  王  麗  莉
                                      法  官  高  明  哲
右正本證明與原本無異。
不得再抗告。
                                      書記官  李  垂  福
中    華    民    國    八十九    年        十二      月      一        日


司法院資訊處製作；財團法人民間司法改革基金會備份。
